【裁判字號】    98,易,2964
【裁判日期】    981030
【裁判案由】    家庭暴力防治法
【裁判全文】
臺灣臺中地方法院刑事判決              98年度易字第2964號
公  訴  人  臺灣臺中地方法院檢察署檢察官
被      告  丙○○
上列被告因家庭暴力防治法案件，經檢察官提起公訴（98年度偵
字第12266號），本院判決如下：
    主    文
丙○○違反法院依家庭暴力防治法第十四條第一項所為禁止騷擾
行為之民事通常保護令裁定，處拘役拾日，如易科罰金，以新
臺幣壹仟元折算壹日。
    犯罪事實
一、丙○○為張又馨【民國（下同）78年出生】之前繼父，2人
    間具有家庭暴力防治法第3條第3款所稱之家庭成員關係。丙
    ○○前於97年2月間，因持鐮刀欲刺砍張又馨，經張又馨之
    母甲○○向本院聲請核發保護令，並由本院於97年3月26日
    ，以97年度家護字第277號民事通常保護令，裁定命丙○○
    不得對張又馨實施身體或精神上不法侵害之行為，亦不得對
    張又馨為騷擾行為，該通常保護令之有效期間為1年。詎丙
    ○○明知上揭裁定內容，竟仍基於違反保護令之犯意，明知
    張又馨與甲○○同住在臺中市北區○○○○街102之3號4樓
    ，竟於該通常保護令有效期間內之98年1月9日晚上7時43分
    許起至翌（10）日凌晨0時54分許止，在其位於臺中市北屯
    區○○○街82號住處，不斷以其所持用門號0000000000號行
    動電話及其上開住處室內00-00000000號電話，撥打張又馨
    上開住處室內00-00000000號電話及甲○○所持用門號00000
    00000號行動電話，繼於98年1月10日凌晨1時40分許，至張
    又馨與甲○○之上開住處樓下，不僅猛按電鈴，並大聲辱罵
    三字經，以此方式對在屋內之張又馨為騷擾行為，而違反本
    院所為上開民事通常保護令之裁定。嗣經甲○○報警處理，
    始悉上情。
二、案經臺中市警察局第二分局報請臺灣臺中地方法院檢察署檢
    察官偵查起訴。
    理    由
一、按被告以外之人於審判外之陳述，雖不符前4條之規定，而
    經當事人於審判程序同意作為證據，法院審酌該言詞陳述或
    書面陳述作成時之情況，認為適當者，亦得為證據。當事人
    、代理人或辯護人於法院調查證據時，知有第159條第1項不
    得為證據之情形，而未於言詞辯論終結前聲明異議者，視為
    有前項之同意，刑事訴訟法第159條之5定有明文。經查證人
    陳柏維於警詢時之證述，被告及檢察官在本院審理時均未爭
    執其證據能力，且均未於本案言詞辯論終結前聲明異議，本
    院審酌證人陳柏維於警詢時之證述，係於案發時就其親身經
    歷之事實所為，且依其陳述作成時之情況，並無不適當之情
    形，依刑事訴訟法第159條之5第2項規定，自有證據能力，
    合先敘明。
二、上揭犯罪事實，業據被告丙○○於偵查中及本院審理時均坦
    承不諱，核與證人陳柏維、甲○○分別於警詢、本院審理時
    證述之情節相符，並有本院97年度家護字第277號民事通常
    保護令、蒐證照片10張附卷可稽。足見被告之自白與事實相
    符。本件事證明確，被告犯行堪以認定。
三、按家庭暴力防治法所稱「騷擾」，謂任何打擾、警告、嘲弄
    或辱罵他人之言語、動作或製造使人心生畏怖情境之行為，
    該法第2條第3款定有明文。本件被告丙○○係被害人張又馨
    之前繼父，為家庭暴力防治法第3條第3款之家庭成員，其明
    知本院97年度家護字第277號民事通常保護令內容，竟分別
    於上開時地，不斷撥打電話至被害人張又馨住處，及猛按被
    害人張又馨住處門鈴，並大聲辱罵三字經，而以此方式對在
    屋內之被害人張又馨為騷擾行為，顯已違反本院所為上開民
    事通常保護令之裁定。核被告所為，係犯家庭暴力防治法第
    61條第2款之違反法院依家庭暴力防治法第14條第1項所為禁
    止騷擾行為之民事通常保護令裁定罪。公訴人認被告上開所
    為係對被害人張又馨實施精神上不法侵害行為，而犯同法第
    61條第1款之罪，尚有未洽，併此敘明。被告先後於密接之
    時間內，以不斷撥打電話及猛按門鈴，並大聲辱罵三字經之
    方式，對被害人張又馨為騷擾行為，違反本院所為上開民事
    通常保護令之裁定，應係基於同一犯意下之接續行為，亦侵
    害同一法益，為接續犯之單純一罪。爰審酌被告明知本院業
    已核發民事通常保護令，竟無視該保護令之禁止命令，仍故
    意違反，惟所犯情節尚非重大，及其犯罪之動機、目的、手
    段、對社會所生危害與犯罪後坦承犯行，態度尚稱良好等一
    切情狀，量處如主文所示之刑，並諭知易科罰金之折算標準
    ，以示懲儆。
四、據上論斷，應依刑事訴訟法第299條第1項前段，家庭暴力防
    治法第61條第2款，刑法第11條前段、第41條第1項前段，判
    決如主文。
本案經檢察官乙○○到庭執行職務。
中    華    民    國    98    年    10    月    30    日
                  刑事第九庭    法  官  朱光國
以上正本證明與原本無異。
如不服本判決應於收受判決後10日內向本院提出上訴書狀，並應
敘述具體理由；其未敘述上訴理由者，應於上訴期間屆滿後20日
內向本院補提理由書（均須按他造當事人之人數附繕本）「切勿
逕送上級法院」。
                                書記官  張孝妃
中    華    民    國    98    年    10    月    30    日
附錄論罪科刑法條
家庭暴力防治法第61條：
違反法院依第14條第1項、第16條第3項所為之下列裁定者，為本
法所稱違反保護令罪，處3年以下有期徒刑、拘役或科或併科新
臺幣10萬元以下罰金：
一、禁止實施家庭暴力。
二、禁止騷擾、接觸、跟蹤、通話、通信或其他非必要之聯絡行
    為。
三、遷出住居所。
四、遠離住居所、工作場所、學校或其他特定場所。
五、完成加害人處遇計畫。


司法院資訊處製作；財團法人民間司法改革基金會備份。
